appear	non-finite forms	non-finite forms	to-infinitive: לְהוֹפִיעַ‎action noun: הוֹפָעָה‎	to-infinitive: לְהוֹפִיעַ‎action noun: הוֹפָעָה‎	to-infinitive: לְהוֹפִיעַ‎action noun: הוֹפָעָה‎	to-infinitive: לְהוֹפִיעַ‎action noun: הוֹפָעָה‎
appear	finite forms	finite forms	singular	singular	plural	plural
appear	finite forms	finite forms	m.	f.	m.	f.
appear	past	first	הוֹפַעְתִּי‎	הוֹפַעְתִּי‎	הוֹפַעְנוּ‎	הוֹפַעְנוּ‎
appear	past	second	הוֹפַעְתָּ‎	הוֹפַעְתְּ‎	הוֹפַעְתֶּם‎	הוֹפַעְתֶּן‎
appear	past	third	הוֹפִיעַ	הוֹפִיעָה‎	הוֹפִיעוּ‎	הוֹפִיעוּ‎
appear	present	present	מוֹפִיעַ‎	מוֹפִיעָה‎	מוֹפִיעִים‎	מוֹפִיעוֹת‎
appear	future	first	אוֹפִיעַ‎	אוֹפִיעַ‎	נוֹפִיעַ‎	נוֹפִיעַ‎
appear	future	second	תּוֹפִיעַ‎	תּוֹפִיעִי‎	תּוֹפִיעוּ‎	תּוֹפַעְנָה‎1
appear	future	third	יוֹפִיעַ‎	תּוֹפִיעַ‎	יוֹפִיעוּ‎	תּוֹפַעְנָה‎1
appear	imperative	imperative	הוֹפֵעַ‎	הוֹפִיעִי‎	הוֹפִיעוּ‎	הוֹפַעְנָה‎1
appear	notes	notes	Rare in Modern Hebrew.	Rare in Modern Hebrew.	Rare in Modern Hebrew.	Rare in Modern Hebrew.
be-inherently	non-finite forms	non-finite forms	  to-infinitive: לִהְיוֹת‎  	  to-infinitive: לִהְיוֹת‎  	  to-infinitive: לִהְיוֹת‎  	  to-infinitive: לִהְיוֹת‎  
be-inherently	finite forms	finite forms	masculinesingular	femininesingular	masculineplural	feminineplural
be-inherently	past	first person	הָיִיתִי‎	הָיִיתִי‎	הָיִינוּ‎	הָיִינוּ‎
be-inherently	past	second person	הָיִיתָ‎	הָיִית‎	הֱיִיתֶם‎	הֱיִיתֶן‎
be-inherently	past	third person	הָיָה	הייתה \ הָיְתָה‎	הָיוּ‎	הָיוּ‎
be-inherently	present	all persons	(*הוֹוֶה)‎	(*הוֹוָה)‎	(*הוֹוִים)‎	(*הוֹוֹת)‎
be-inherently	future	first person	אֶהְיֶה‎	אֶהְיֶה‎	נִהְיֶה‎	נִהְיֶה‎
be-inherently	future	second person	תִּהְיֶה‎	תִּהְיִי‎	תּהְיוּ‎	תִּהְיֶינָה‎1
be-inherently	future	third person	יִהְיֶה/יְהֵא1	תִּהְיֶה/תְּהֵא1	יִהְיוּ‎	תִּהְיֶינָה‎1
be-inherently	imperative	second person	הֱיֵה	הֲיִי‎	הֱיוּ‎	הֲיֶינָה‎1
be-inherently	notes	notes	Uncommon in modern informal Hebrew, but used in formal speech and writing.	Uncommon in modern informal Hebrew, but used in formal speech and writing.	Uncommon in modern informal Hebrew, but used in formal speech and writing.	Uncommon in modern informal Hebrew, but used in formal speech and writing.
change	non-finite forms	non-finite forms	to-infinitive: לְהִשְׁתַּנּוֹת‎action noun: הִשְׁתַּנּוּת‎	to-infinitive: לְהִשְׁתַּנּוֹת‎action noun: הִשְׁתַּנּוּת‎	to-infinitive: לְהִשְׁתַּנּוֹת‎action noun: הִשְׁתַּנּוּת‎	to-infinitive: לְהִשְׁתַּנּוֹת‎action noun: הִשְׁתַּנּוּת‎
change	finite forms	finite forms	singular	singular	plural	plural
change	finite forms	finite forms	m.	f.	m.	f.
change	past	first	הִשְׁתַּנֵּיתִי‎	הִשְׁתַּנֵּיתִי‎	הִשְׁתַּנֵּינוּ‎	הִשְׁתַּנֵּינוּ‎
change	past	second	הִשְׁתַּנֵּיתָ‎	הִשְׁתַּנֵּית‎	הִשְׁתַּנֵּיתֶם‎	הִשְׁתַּנֵּיתֶן‎
change	past	third	הִשְׁתַּנָּה	הִשְׁתַּנְּתָה‎	הִשְׁתַּנּוּ‎	הִשְׁתַּנּוּ‎
change	present	present	מִשְׁתַּנֶּה‎	מִשְׁתַּנָּה‎	מִשְׁתַּנִּים‎	מִשְׁתַּנּוֹת‎
change	future	first	אֶשְׁתַּנֶּה‎	אֶשְׁתַּנֶּה‎	נִשְׁתַּנֶּה‎	נִשְׁתַּנֶּה‎
change	future	second	תִּשְׁתַּנֶּה‎	תִּשְׁתַּנִּי‎	תִּשְׁתַּנּוּ‎	תִּשְׁתַּנֶּינָה‎1
change	future	third	יִשְׁתַּנֶּה‎	תִּשְׁתַּנֶּה‎	יִשְׁתַּנּוּ‎	תִּשְׁתַּנֶּינָה‎1
change	imperative	imperative	הִשְׁתַּנֵּה	הִשְׁתַּנִּי‎	הִשְׁתַּנּוּ‎	הִשְׁתַּנֶּינָה‎1
change	notes	notes	Rare in Modern Hebrew.	Rare in Modern Hebrew.	Rare in Modern Hebrew.	Rare in Modern Hebrew.
climb	non-finite forms	non-finite forms	to-infinitive: לְטַפֵּס‎action noun: טיפוס / טִפּוּס‎	to-infinitive: לְטַפֵּס‎action noun: טיפוס / טִפּוּס‎	to-infinitive: לְטַפֵּס‎action noun: טיפוס / טִפּוּס‎	to-infinitive: לְטַפֵּס‎action noun: טיפוס / טִפּוּס‎
climb	finite forms	finite forms	singular	singular	plural	plural
climb	finite forms	finite forms	m.	f.	m.	f.
climb	past	first	טיפסתי / טִפַּסְתִּי‎	טיפסתי / טִפַּסְתִּי‎	טיפסנו / טִפַּסְנוּ‎	טיפסנו / טִפַּסְנוּ‎
climb	past	second	טיפסת / טִפַּסְתָּ‎	טיפסת / טִפַּסְתְּ‎	טיפסתם / טִפַּסְתֶּם‎	טיפסתן / טִפַּסְתֶּן‎
climb	past	third	טיפס / טִפֵּס	טיפסה / טִפְּסָה‎	טיפסו / טִפְּסוּ‎	טיפסו / טִפְּסוּ‎
climb	present	present	מְטַפֵּס‎	מְטַפֶּסֶת‎	מְטַפְּסִים‎	מְטַפְּסוֹת‎
climb	future	first	אֲטַפֵּס‎	אֲטַפֵּס‎	נְטַפֵּס‎	נְטַפֵּס‎
climb	future	second	תְּטַפֵּס‎	תְּטַפְּסִי‎	תְּטַפְּסוּ‎	תְּטַפֵּסְנָה‎1
climb	future	third	יְטַפֵּס‎	תְּטַפֵּס‎	יְטַפְּסוּ‎	תְּטַפֵּסְנָה‎1
climb	imperative	imperative	טַפֵּס‎	טַפְּסִי‎	טַפְּסוּ‎	טַפֵּסְנָה‎1
climb	notes	notes	Rare in Modern Hebrew.	Rare in Modern Hebrew.	Rare in Modern Hebrew.	Rare in Modern Hebrew.
direct	non-finite forms	non-finite forms	to-infinitive: לְהוֹבִיל‎action noun: הוֹבָלָה‎	to-infinitive: לְהוֹבִיל‎action noun: הוֹבָלָה‎	to-infinitive: לְהוֹבִיל‎action noun: הוֹבָלָה‎	to-infinitive: לְהוֹבִיל‎action noun: הוֹבָלָה‎
direct	finite forms	finite forms	singular	singular	plural	plural
direct	finite forms	finite forms	m.	f.	m.	f.
direct	past	first	הוֹבַלְתִּי‎	הוֹבַלְתִּי‎	הוֹבַלְנוּ‎	הוֹבַלְנוּ‎
direct	past	second	הוֹבַלְתָּ‎	הוֹבַלְתְּ‎	הוֹבַלְתֶּם‎	הוֹבַלְתֶּן‎
direct	past	third	הוֹבִיל	הוֹבִילָה‎	הוֹבִילוּ‎	הוֹבִילוּ‎
direct	present	present	מוֹבִיל‎	מוֹבִילָה‎	מוֹבִילִים‎	מוֹבִילוֹת‎
direct	future	first	אוֹבִיל‎	אוֹבִיל‎	נוֹבִיל‎	נוֹבִיל‎
direct	future	second	תּוֹבִיל‎	תּוֹבִילִי‎	תּוֹבִילוּ‎	תּוֹבֵלְנָה‎1
direct	future	third	יוֹבִיל‎	תּוֹבִיל‎	יוֹבִילוּ‎	תּוֹבֵלְנָה‎1
direct	imperative	imperative	הוֹבֵל‎	הוֹבִילִי‎	הוֹבִילוּ‎	הוֹבֵלְנָה‎1
direct	notes	notes	Rare in Modern Hebrew.	Rare in Modern Hebrew.	Rare in Modern Hebrew.	Rare in Modern Hebrew.
eat	non-finite forms	non-finite forms	to-infinitive: לאכול / לֶאֱכֹל‎action noun: אֲכִילָה‎passive participle: אָכוּל‎	to-infinitive: לאכול / לֶאֱכֹל‎action noun: אֲכִילָה‎passive participle: אָכוּל‎	to-infinitive: לאכול / לֶאֱכֹל‎action noun: אֲכִילָה‎passive participle: אָכוּל‎	to-infinitive: לאכול / לֶאֱכֹל‎action noun: אֲכִילָה‎passive participle: אָכוּל‎
eat	finite forms	finite forms	singular	singular	plural	plural
eat	finite forms	finite forms	m.	f.	m.	f.
eat	past	first	אָכַלְתִּי‎	אָכַלְתִּי‎	אָכַלְנוּ‎	אָכַלְנוּ‎
eat	past	second	אָכַלְתָּ‎	אָכַלְתְּ‎	אֲכַלְתֶּם‎1	אֲכַלְתֶּן‎1
eat	past	third	אָכַל	אָכְלָה‎	אָכְלוּ‎	אָכְלוּ‎
eat	present	present	אוֹכֵל‎	אוֹכֶלֶת‎	אוֹכְלִים‎	אוֹכְלוֹת‎
eat	future	first	אוכל / אֹכַל‎	אוכל / אֹכַל‎	נֹאכַל‎	נֹאכַל‎
eat	future	second	תֹּאכַל‎	תֹּאכְלִי‎	תֹּאכְלוּ‎	תֹּאכַלְנָה‎2
eat	future	third	יֹאכַל‎	תֹּאכַל‎	יֹאכְלוּ‎	תֹּאכַלְנָה‎2
eat	imperative	imperative	אכול / אֱכֹל‎	אִכְלִי‎	אִכְלוּ‎	אכולנה / אֱכֹלְנָה‎2
eat	notes	notes	Pronounced אָכַלְתֶּם‎ and אָכַלְתֶּן‎ in informal Modern Hebrew.Rare in Modern Hebrew.	Pronounced אָכַלְתֶּם‎ and אָכַלְתֶּן‎ in informal Modern Hebrew.Rare in Modern Hebrew.	Pronounced אָכַלְתֶּם‎ and אָכַלְתֶּן‎ in informal Modern Hebrew.Rare in Modern Hebrew.	Pronounced אָכַלְתֶּם‎ and אָכַלְתֶּן‎ in informal Modern Hebrew.Rare in Modern Hebrew.
fall	non-finite forms	non-finite forms	to-infinitive: ליפול / לִפֹּל‎action noun: נְפִילָה‎passive participle: נָפוּל‎	to-infinitive: ליפול / לִפֹּל‎action noun: נְפִילָה‎passive participle: נָפוּל‎	to-infinitive: ליפול / לִפֹּל‎action noun: נְפִילָה‎passive participle: נָפוּל‎	to-infinitive: ליפול / לִפֹּל‎action noun: נְפִילָה‎passive participle: נָפוּל‎
fall	finite forms	finite forms	singular	singular	plural	plural
fall	finite forms	finite forms	m.	f.	m.	f.
fall	past	first	נָפַלְתִּי‎	נָפַלְתִּי‎	נָפַלְנוּ‎	נָפַלְנוּ‎
fall	past	second	נָפַלְתָּ‎	נָפַלְתְּ‎	נְפַלְתֶּם‎1	נְפַלְתֶּן‎1
fall	past	third	נָפַל	נָפְלָה‎	נָפְלוּ‎	נָפְלוּ‎
fall	present	present	נוֹפֵל‎	נוֹפֶלֶת‎	נוֹפְלִים‎	נוֹפְלוֹת‎
fall	future	first	אפול / אֶפֹּל‎	אפול / אֶפֹּל‎	ניפול / נִפֹּל‎	ניפול / נִפֹּל‎
fall	future	second	תיפול / תִּפֹּל‎	תיפלי / תִּפְּלִי‎	תיפלו / תִּפְּלוּ‎	תיפולנה / תִּפֹּלְנָה‎2
fall	future	third	ייפול / יִפֹּל‎	תיפול / תִּפֹּל‎	ייפלו / יִפְּלוּ‎	תיפולנה / תִּפֹּלְנָה‎2
fall	imperative	imperative	נפול / נְפֹל‎	נִפְלִי‎	נִפְלוּ‎	נפולנה / נְפֹלְנָה‎2
fall	notes	notes	Pronounced נָפַלְתֶּם‎ and נָפַלְתֶּן‎ in informal Modern Hebrew.Rare in Modern Hebrew.	Pronounced נָפַלְתֶּם‎ and נָפַלְתֶּן‎ in informal Modern Hebrew.Rare in Modern Hebrew.	Pronounced נָפַלְתֶּם‎ and נָפַלְתֶּן‎ in informal Modern Hebrew.Rare in Modern Hebrew.	Pronounced נָפַלְתֶּם‎ and נָפַלְתֶּן‎ in informal Modern Hebrew.Rare in Modern Hebrew.
fly	non-finite forms	non-finite forms	to-infinitive: לָטוּס‎action noun: טִיסָה‎	to-infinitive: לָטוּס‎action noun: טִיסָה‎	to-infinitive: לָטוּס‎action noun: טִיסָה‎	to-infinitive: לָטוּס‎action noun: טִיסָה‎
fly	finite forms	finite forms	singular	singular	plural	plural
fly	finite forms	finite forms	m.	f.	m.	f.
fly	past	first	טַסְתִּי‎	טַסְתִּי‎	טַסְנוּ‎	טַסְנוּ‎
fly	past	second	טַסְתָּ‎	טַסְתְּ‎	טַסְתֶּם‎	טַסְתֶּן‎
fly	past	third	טָס	טָסָה‎	טָסוּ‎	טָסוּ‎
fly	present	present	טָס	טָסָה‎	טָסִים‎	טָסוֹת‎
fly	future	first	אָטוּס‎	אָטוּס‎	נָטוּס‎	נָטוּס‎
fly	future	second	תָּטוּס‎	תָּטוּסִי‎	תָּטוּסוּ‎	תטוסנה / תָּטֹסְנָה‎1
fly	future	third	יָטוּס‎	תָּטוּס‎	יָטוּסוּ‎	תטוסנה / תָּטֹסְנָה‎1
fly	imperative	imperative	טוּס‎	טוּסִי‎	טוּסוּ‎	טוסנה / טֹסְנָה‎1
fly	notes	notes	Rare in Modern Hebrew.	Rare in Modern Hebrew.	Rare in Modern Hebrew.	Rare in Modern Hebrew.
hear	non-finite forms	non-finite forms	to-infinitive: לשמוע / לִשְׁמֹעַ‎action noun: שְׁמִיעָה‎passive participle: שָׁמוּעַ‎	to-infinitive: לשמוע / לִשְׁמֹעַ‎action noun: שְׁמִיעָה‎passive participle: שָׁמוּעַ‎	to-infinitive: לשמוע / לִשְׁמֹעַ‎action noun: שְׁמִיעָה‎passive participle: שָׁמוּעַ‎	to-infinitive: לשמוע / לִשְׁמֹעַ‎action noun: שְׁמִיעָה‎passive participle: שָׁמוּעַ‎
hear	finite forms	finite forms	singular	singular	plural	plural
hear	finite forms	finite forms	m.	f.	m.	f.
hear	past	first	שָׁמַעְתִּי‎	שָׁמַעְתִּי‎	שָׁמַעְנוּ‎	שָׁמַעְנוּ‎
hear	past	second	שָׁמַעְתָּ‎	שָׁמַעְתְּ‎	שְׁמַעְתֶּם‎1	שְׁמַעְתֶּן‎1
hear	past	third	שָׁמַע	שָׁמְעָה‎	שָׁמְעוּ‎	שָׁמְעוּ‎
hear	present	present	שׁוֹמֵעַ‎	שׁוֹמַעַת‎	שׁוֹמְעִים‎	שׁוֹמְעוֹת‎
hear	future	first	אֶשְׁמַע‎	אֶשְׁמַע‎	נִשְׁמַע‎	נִשְׁמַע‎
hear	future	second	תִּשְׁמַע‎	תִּשְׁמְעִי‎	תִּשְׁמְעוּ‎	תִּשְׁמַעְנָה‎2
hear	future	third	יִשְׁמַע‎	תִּשְׁמַע‎	יִשְׁמְעוּ‎	תִּשְׁמַעְנָה‎2
hear	imperative	imperative	שְׁמַע	שִׁמְעִי‎	שִׁמְעוּ‎	שְׁמַעְנָה‎2
hear	notes	notes	Pronounced שָׁמַעְתֶּם‎ and שָׁמַעְתֶּן‎ in informal Modern Hebrew.Rare in Modern Hebrew.	Pronounced שָׁמַעְתֶּם‎ and שָׁמַעְתֶּן‎ in informal Modern Hebrew.Rare in Modern Hebrew.	Pronounced שָׁמַעְתֶּם‎ and שָׁמַעְתֶּן‎ in informal Modern Hebrew.Rare in Modern Hebrew.	Pronounced שָׁמַעְתֶּם‎ and שָׁמַעְתֶּן‎ in informal Modern Hebrew.Rare in Modern Hebrew.
rest	non-finite forms	non-finite forms	to-infinitive: לָנוּחַ‎action noun: —	to-infinitive: לָנוּחַ‎action noun: —	to-infinitive: לָנוּחַ‎action noun: —	to-infinitive: לָנוּחַ‎action noun: —
rest	finite forms	finite forms	singular	singular	plural	plural
rest	finite forms	finite forms	m.	f.	m.	f.
rest	past	first	נַחְתִּי‎	נַחְתִּי‎	נַחְנוּ‎	נַחְנוּ‎
rest	past	second	נַחְתָּ‎	נַחְתְּ‎	נַחְתֶּם‎	נַחְתֶּן‎
rest	past	third	נָח	נָחָה‎	נָחוּ‎	נָחוּ‎
rest	present	present	נָח	נָחָה‎	נָחִים‎	נָחוֹת‎
rest	future	first	אָנוּחַ‎	אָנוּחַ‎	נָנוּחַ‎	נָנוּחַ‎
rest	future	second	תָּנוּחַ‎	תָּנוּחִי‎	תָּנוּחוּ‎	תָּנַחְנָה‎1
rest	future	third	יָנוּחַ‎	תָּנוּחַ‎	יָנוּחוּ‎	תָּנַחְנָה‎1
rest	imperative	imperative	נוּחַ‎	נוּחִי‎	נוּחוּ‎	נַחְנָה‎1
rest	notes	notes	Rare in Modern Hebrew.	Rare in Modern Hebrew.	Rare in Modern Hebrew.	Rare in Modern Hebrew.
see	non-finite forms	non-finite forms	to-infinitive: לִרְאוֹת‎action noun: רְאִיָּה‎passive participle: רָאוּי‎	to-infinitive: לִרְאוֹת‎action noun: רְאִיָּה‎passive participle: רָאוּי‎	to-infinitive: לִרְאוֹת‎action noun: רְאִיָּה‎passive participle: רָאוּי‎	to-infinitive: לִרְאוֹת‎action noun: רְאִיָּה‎passive participle: רָאוּי‎
see	finite forms	finite forms	singular	singular	plural	plural
see	finite forms	finite forms	m.	f.	m.	f.
see	past	first	רָאִיתִי‎	רָאִיתִי‎	רָאִינוּ‎	רָאִינוּ‎
see	past	second	רָאִיתָ‎	רָאִית‎	רְאִיתֶם‎1	רְאִיתֶן‎1
see	past	third	רָאָה	רָאֲתָה‎	רָאוּ‎	רָאוּ‎
see	present	present	רוֹאֶה‎	רוֹאָה‎	רוֹאִים‎	רוֹאוֹת‎
see	future	first	אֶרְאֶה‎	אֶרְאֶה‎	נִרְאֶה‎	נִרְאֶה‎
see	future	second	תִּרְאֶה‎	תִּרְאִי‎	תִּרְאוּ‎	תִּרְאֶינָה‎2
see	future	third	יִרְאֶה‎	תִּרְאֶה‎	יִרְאוּ‎	תִּרְאֶינָה‎2
see	imperative	imperative	רְאֵה	רְאִי‎	רְאוּ‎	רְאֶינָה‎2
see	notes	notes	Pronounced רָאִיתֶם‎ and רָאִיתֶן‎ in informal Modern Hebrew.Rare in Modern Hebrew.	Pronounced רָאִיתֶם‎ and רָאִיתֶן‎ in informal Modern Hebrew.Rare in Modern Hebrew.	Pronounced רָאִיתֶם‎ and רָאִיתֶן‎ in informal Modern Hebrew.Rare in Modern Hebrew.	Pronounced רָאִיתֶם‎ and רָאִיתֶן‎ in informal Modern Hebrew.Rare in Modern Hebrew.
show	non-finite forms	non-finite forms	to-infinitive: לְהַרְאוֹת‎action noun: הַרְאָיָה‎	to-infinitive: לְהַרְאוֹת‎action noun: הַרְאָיָה‎	to-infinitive: לְהַרְאוֹת‎action noun: הַרְאָיָה‎	to-infinitive: לְהַרְאוֹת‎action noun: הַרְאָיָה‎
show	finite forms	finite forms	singular	singular	plural	plural
show	finite forms	finite forms	m.	f.	m.	f.
show	past	first	הֶרְאֵיתִי‎	הֶרְאֵיתִי‎	הֶרְאֵינוּ‎	הֶרְאֵינוּ‎
show	past	second	הֶרְאֵיתָ‎	הֶרְאֵית‎	הֶרְאֵיתֶם‎	הֶרְאֵיתֶן‎
show	past	third	הֶרְאָה	הֶרְאֲתָה‎	הֶרְאוּ‎	הֶרְאוּ‎
show	present	present	מַרְאֶה‎	מַרְאָה‎	מַרְאִים‎	מַרְאוֹת‎
show	future	first	אַרְאֶה‎	אַרְאֶה‎	נַרְאֶה‎	נַרְאֶה‎
show	future	second	תַּרְאֶה‎	תַּרְאִי‎	תַּרְאוּ‎	תַּרְאֶינָה‎1
show	future	third	יַרְאֶה‎	תַּרְאֶה‎	יַרְאוּ‎	תַּרְאֶינָה‎1
show	imperative	imperative	הַרְאֵה	הַרְאִי‎	הַרְאוּ‎	הַרְאֶינָה‎1
show	notes	notes	Rare in Modern Hebrew.	Rare in Modern Hebrew.	Rare in Modern Hebrew.	Rare in Modern Hebrew.
swim	non-finite forms	non-finite forms	to-infinitive: לִשְׂחוֹת‎action noun: שְׂחִיָּה‎passive participle: שָׂחוּי‎	to-infinitive: לִשְׂחוֹת‎action noun: שְׂחִיָּה‎passive participle: שָׂחוּי‎	to-infinitive: לִשְׂחוֹת‎action noun: שְׂחִיָּה‎passive participle: שָׂחוּי‎	to-infinitive: לִשְׂחוֹת‎action noun: שְׂחִיָּה‎passive participle: שָׂחוּי‎
swim	finite forms	finite forms	singular	singular	plural	plural
swim	finite forms	finite forms	m.	f.	m.	f.
swim	past	first	שָׂחִיתִי‎	שָׂחִיתִי‎	שָׂחִינוּ‎	שָׂחִינוּ‎
swim	past	second	שָׂחִיתָ‎	שָׂחִית‎	שְׂחִיתֶם‎1	שְׂחִיתֶן‎1
swim	past	third	שָׂחָה	שָׂחֲתָה‎	שָׂחוּ‎	שָׂחוּ‎
swim	present	present	שׂוֹחֶה‎	שׂוֹחָה‎	שׂוֹחִים‎	שׂוֹחוֹת‎
swim	future	first	אֶשְׂחֶה‎	אֶשְׂחֶה‎	נִשְׂחֶה‎	נִשְׂחֶה‎
swim	future	second	תִּשְׂחֶה‎	תִּשְׂחִי‎	תִּשְׂחוּ‎	תִּשְׂחֶינָה‎2
swim	future	third	יִשְׂחֶה‎	תִּשְׂחֶה‎	יִשְׂחוּ‎	תִּשְׂחֶינָה‎2
swim	imperative	imperative	שְׂחֵה	שְׂחִי‎	שְׂחוּ‎	שְׂחֶינָה‎2
swim	notes	notes	Pronounced שָׂחִיתֶם‎ and שָׂחִיתֶן‎ in informal Modern Hebrew.Rare in Modern Hebrew.	Pronounced שָׂחִיתֶם‎ and שָׂחִיתֶן‎ in informal Modern Hebrew.Rare in Modern Hebrew.	Pronounced שָׂחִיתֶם‎ and שָׂחִיתֶן‎ in informal Modern Hebrew.Rare in Modern Hebrew.	Pronounced שָׂחִיתֶם‎ and שָׂחִיתֶן‎ in informal Modern Hebrew.Rare in Modern Hebrew.
walk	non-finite forms	non-finite forms	to-infinitive: לָלֶכֶת‎action noun: הֲלִיכָה‎passive participle: —	to-infinitive: לָלֶכֶת‎action noun: הֲלִיכָה‎passive participle: —	to-infinitive: לָלֶכֶת‎action noun: הֲלִיכָה‎passive participle: —	to-infinitive: לָלֶכֶת‎action noun: הֲלִיכָה‎passive participle: —
walk	finite forms	finite forms	singular	singular	plural	plural
walk	finite forms	finite forms	m.	f.	m.	f.
walk	past	first	הָלַכְתִּי‎	הָלַכְתִּי‎	הָלַכְנוּ‎	הָלַכְנוּ‎
walk	past	second	הָלַכְתָּ‎	הָלַכְתְּ‎	הֲלַכְתֶּם‎1	הֲלַכְתֶּן‎1
walk	past	third	הָלַךְ	הָלְכָה‎	הָלְכוּ‎	הָלְכוּ‎
walk	present	present	הוֹלֵךְ‎	הוֹלֶכֶת‎	הוֹלְכִים‎	הוֹלְכוֹת‎
walk	future	first	אֵלֵךְ‎	אֵלֵךְ‎	נֵלֵךְ‎	נֵלֵךְ‎
walk	future	second	תֵּלֵךְ‎	תֵּלְכִי‎	תֵּלְכוּ‎	תֵּלֵכְנָה‎2
walk	future	third	יֵלֵךְ‎	תֵּלֵךְ‎	יֵלְכוּ‎	תֵּלֵכְנָה‎2
walk	imperative	imperative	לֵךְ‎	לְכִי‎	לְכוּ‎	לֵכְנָה‎2
walk	notes	notes	Pronounced הָלַכְתֶּם‎ and הָלַכְתֶּן‎ in informal Modern Hebrew.Rare in Modern Hebrew.	Pronounced הָלַכְתֶּם‎ and הָלַכְתֶּן‎ in informal Modern Hebrew.Rare in Modern Hebrew.	Pronounced הָלַכְתֶּם‎ and הָלַכְתֶּן‎ in informal Modern Hebrew.Rare in Modern Hebrew.	Pronounced הָלַכְתֶּם‎ and הָלַכְתֶּן‎ in informal Modern Hebrew.Rare in Modern Hebrew.
warm	non-finite forms	non-finite forms	to-infinitive: לְחַמֵּם‎action noun: חימום / חִמּוּם‎	to-infinitive: לְחַמֵּם‎action noun: חימום / חִמּוּם‎	to-infinitive: לְחַמֵּם‎action noun: חימום / חִמּוּם‎	to-infinitive: לְחַמֵּם‎action noun: חימום / חִמּוּם‎
warm	finite forms	finite forms	singular	singular	plural	plural
warm	finite forms	finite forms	m.	f.	m.	f.
warm	past	first	חיממתי / חִמַּמְתִּי‎	חיממתי / חִמַּמְתִּי‎	חיממנו / חִמַּמְנוּ‎	חיממנו / חִמַּמְנוּ‎
warm	past	second	חיממת / חִמַּמְתָּ‎	חיממת / חִמַּמְתְּ‎	חיממתם / חִמַּמְתֶּם‎	חיממתן / חִמַּמְתֶּן‎
warm	past	third	חימם / חִמֵּם	חיממה / חִמְּמָה‎	חיממו / חִמְּמוּ‎	חיממו / חִמְּמוּ‎
warm	present	present	מְחַמֵּם‎	מְחַמֶּמֶת‎	מְחַמְּמִים‎	מְחַמְּמוֹת‎
warm	future	first	אֲחַמֵּם‎	אֲחַמֵּם‎	נְחַמֵּם‎	נְחַמֵּם‎
warm	future	second	תְּחַמֵּם‎	תְּחַמְּמִי‎	תְּחַמְּמוּ‎	תְּחַמֵּמְנָה‎1
warm	future	third	יְחַמֵּם‎	תְּחַמֵּם‎	יְחַמְּמוּ‎	תְּחַמֵּמְנָה‎1
warm	imperative	imperative	חַמֵּם‎	חַמְּמִי‎	חַמְּמוּ‎	חַמֵּמְנָה‎1
warm	notes	notes	Rare in Modern Hebrew.	Rare in Modern Hebrew.	Rare in Modern Hebrew.	Rare in Modern Hebrew.
watch	non-finite forms	non-finite forms	to-infinitive: לִצְפּוֹת‎action noun: צְפִיָּה‎passive participle: צָפוּי‎	to-infinitive: לִצְפּוֹת‎action noun: צְפִיָּה‎passive participle: צָפוּי‎	to-infinitive: לִצְפּוֹת‎action noun: צְפִיָּה‎passive participle: צָפוּי‎	to-infinitive: לִצְפּוֹת‎action noun: צְפִיָּה‎passive participle: צָפוּי‎
watch	finite forms	finite forms	singular	singular	plural	plural
watch	finite forms	finite forms	m.	f.	m.	f.
watch	past	first	צָפִיתִי‎	צָפִיתִי‎	צָפִינוּ‎	צָפִינוּ‎
watch	past	second	צָפִיתָ‎	צָפִית‎	צְפִיתֶם‎1	צְפִיתֶן‎1
watch	past	third	צָפָה	צָפְתָה‎	צָפוּ‎	צָפוּ‎
watch	present	present	צוֹפֶה‎	צוֹפָה‎	צוֹפִים‎	צוֹפוֹת‎
watch	future	first	אֶצְפֶּה‎	אֶצְפֶּה‎	נִצְפֶּה‎	נִצְפֶּה‎
watch	future	second	תִּצְפֶּה‎	תִּצְפִּי‎	תִּצְפּוּ‎	תִּצְפֶּינָה‎2
watch	future	third	יִצְפֶּה‎	תִּצְפֶּה‎	יִצְפּוּ‎	תִּצְפֶּינָה‎2
watch	imperative	imperative	צְפֵה	צְפִי‎	צְפוּ‎	צְפֶינָה‎2
watch	notes	notes	Pronounced צָפִיתֶם‎ and צָפִיתֶן‎ in informal Modern Hebrew.Rare in Modern Hebrew.	Pronounced צָפִיתֶם‎ and צָפִיתֶן‎ in informal Modern Hebrew.Rare in Modern Hebrew.	Pronounced צָפִיתֶם‎ and צָפִיתֶן‎ in informal Modern Hebrew.Rare in Modern Hebrew.	Pronounced צָפִיתֶם‎ and צָפִיתֶן‎ in informal Modern Hebrew.Rare in Modern Hebrew.
work	non-finite forms	non-finite forms	to-infinitive: לעבוד / לַעֲבֹד‎action noun: עֲבוֹדָה‎passive participle: —	to-infinitive: לעבוד / לַעֲבֹד‎action noun: עֲבוֹדָה‎passive participle: —	to-infinitive: לעבוד / לַעֲבֹד‎action noun: עֲבוֹדָה‎passive participle: —	to-infinitive: לעבוד / לַעֲבֹד‎action noun: עֲבוֹדָה‎passive participle: —
work	finite forms	finite forms	singular	singular	plural	plural
work	finite forms	finite forms	m.	f.	m.	f.
work	past	first	עָבַדְתִּי‎	עָבַדְתִּי‎	עָבַדְנוּ‎	עָבַדְנוּ‎
work	past	second	עָבַדְתָּ‎	עָבַדְתְּ‎	עֲבַדְתֶּם‎1	עֲבַדְתֶּן‎1
work	past	third	עָבַד	עָבְדָה‎	עָבְדוּ‎	עָבְדוּ‎
work	present	present	עוֹבֵד‎	עוֹבֶדֶת‎	עוֹבְדִים‎	עוֹבְדוֹת‎
work	future	first	אעבוד / אֶעֱבֹד‎	אעבוד / אֶעֱבֹד‎	נעבוד / נַעֲבֹד‎	נעבוד / נַעֲבֹד‎
work	future	second	תעבוד / תַּעֲבֹד‎	תַּעַבְדִי‎	תַּעַבְדוּ‎	תעבודנה / תַּעֲבֹדְנָה‎2
work	future	third	יעבוד / יַעֲבֹד‎	תעבוד / תַּעֲבֹד‎	יַעַבְדוּ‎	תעבודנה / תַּעֲבֹדְנָה‎2
work	imperative	imperative	עבוד / עֲבֹד‎	עִבְדִי‎	עִבְדוּ‎	עבודנה / עֲבֹדְנָה‎2
work	notes	notes	Pronounced עָבַדְתֶּם‎ and עָבַדְתֶּן‎ in informal Modern Hebrew.Rare in Modern Hebrew.	Pronounced עָבַדְתֶּם‎ and עָבַדְתֶּן‎ in informal Modern Hebrew.Rare in Modern Hebrew.	Pronounced עָבַדְתֶּם‎ and עָבַדְתֶּן‎ in informal Modern Hebrew.Rare in Modern Hebrew.	Pronounced עָבַדְתֶּם‎ and עָבַדְתֶּן‎ in informal Modern Hebrew.Rare in Modern Hebrew.
